# 超额亏损合并的问题，陈版

提问人：呼叫帮助 时间：2010-03-06 17:23:59
超额亏损合并的问题，陈版 假设一母公司持有一家子公司80%股份，该子公司实收资本期初余额 1000 万，资本公积 200 万，期初未分配利润－ 1500 万，本期亏损 500 万，在做合并抵消时做如下合并调整分录是否准确？ 1 、先按权益法核算 借：长期股权投资 －960 万 贷：期初未分配利润 － 1120 万 贷：资本公积 160 万 2 、再将长投抵消 借：实收资本 1000 万 借：资本公积 200 万贷：未分配利润 1200 万 若不准确如何处理是正确的呢？

回答人：chenyiwei
回复 楼主 呼叫帮助 的帖子没有完全看懂你的意思，可能你遗漏了一些背景资料。 但是一般来讲，对超额亏损的子公司、涉及同一控制下企业合并取得的子公司等特殊情形，合并抵销前先模拟权益法核算有时反而把问题复杂化，简单的成本法合并（直接将长期股权投资与取得投资时的子公司净资产相抵销，两者合并期间内的利润表直接相加，子公司在合并日后的股东权益变动也是直接相加）
可能反而简单些。

回答人：chenyiwei
回复 藤椅 呼叫帮助 的帖子应当是这样的。因为同一控制下企业合并当年年度中间新增的子公司，其长期股权投资初始成本中是包含了该子公司以前年度和期间（合并日前）的经营成果形成的留存收益和累计综合收益在内的。 除去公允价值调整和商誉的可能影响以外，同一控制下企业合并新增子公司在合并日后的合并程序与非同一控制下企业合并形成的子公司没有本质差异。

回答人：chenyiwei
回复 报纸 呼叫帮助 的帖子可以这样理解.

回答人：chenyiwei
回复 7 楼 呼叫帮助 的帖子由于现在多数采用有限责任公司和股份有限公司的组织形式，股东对公司以投资额为限承担有限责任，因此除非公司章程或者股东协议中明确约定股东按股权比例对公司承担额外责任，否则一般认为少数股东无需承担超额亏损。 如果被投资企业不是公司制组织形式，如合伙企业、合作经营企业等，则按章程约定、投资人之间的协议以及相关法律法规规定判断。